ja: ファッション・アクセサリー > ファッション小物 > ヘアアクセサリー > ヘアゴム・シュシュ: シュシュ; スパイラルヘアゴム
fi: Vaatteet ja asusteet > Vaatetuksen asusteet > Hiusasusteet > Poninhäntälenkit: Hiusdonitsit; Spiraalihiuslenkit
da: Tøj og tilbehør > Tilbehør til tøj > Hårtilbehør > Hårelastikker: Scrunchies; Spiralelastikker
th: เสื้อผ้าและเครื่องประดับ > อุปกรณ์เสื้อผ้า > อุปกรณ์สำหรับผม > ยางรัดผม: ยางรัดผมโดนัท; ยางรัดผมเกลียว
bg-BG: Облекло и аксесоари > Аксесоари за дрехи > Аксесоари за коса > Ластици за коса: Ластици тип „скрънчи“; Спираловидни ластици за коса
hu: Ruházat és kiegészítők > Ruházati kiegészítők > Hajkiegészítők > Lófaroktartók: Scrunchie hajgumik; Spirál hajgumik
lt-LT: Apranga ir aksesuarai > Drabužių aksesuarai > Aksesuarai plaukams > Plaukų gumelės: Medžiaginės plaukų gumytės; Spiralinės plaukų gumytės
nb: Klær og tilbehør > Klestilbehør > Hårtilbehør > Hestehaleholdere: Scrunchies; Spiralhårstrikker
hr-HR: Odjeća i modni dodaci > Dodaci za odjeću > Dodaci za kosu > Držači za konjski rep: Scrunchie gumice; Spiralne gumice za kosu
ru: Одежда, обувь и аксессуары > Аксессуары > Аксессуары для волос > Резинки для хвостиков: Резинки-скранчи; Спиральные резинки для волос
zh-CN: 服饰与配饰 > 服装配饰 > 发饰 > 发绳: 大肠发圈; 电话线发圈
de: Bekleidung & Accessoires > Bekleidungsaccessoires > Haaraccessoires > Haargummis: Scrunchies; Spiral-Haargummis
tr: Kıyafet ve Aksesuarlar > Kıyafet Aksesuarları > Saç Aksesuarları > At Kuyruğu Tokaları: Kumaş lastik tokalar; Spiral saç lastikleri
fr: Vêtements et accessoires > Accessoires d’habillement > Accessoires pour cheveux > Attaches pour queue de cheval: Chouchous; Élastiques spirale
it: Abbigliamento e accessori > Accessori di abbigliamento > Accessori per capelli > Nastri elastici: Elastici scrunchie; Elastici per capelli a spirale
zh-TW: 服飾與配件 > 衣著配件 > 髮飾配件 > 束髮圈: 髮圈; 螺旋髮圈
cs: Oblečení a doplňky > Oděvní doplňky > Vlasové doplňky > Sponky na copy: Látkové gumičky do vlasů; Spirálové gumičky do vlasů
es: Ropa y accesorios > Complementos > Accesorios para el pelo > Gomas del pelo: Scrunchies; Ligas para el cabello en espiral
sk-SK: Oblečenie a doplnky > Doplnky oblečenia > Vlasové doplnky > Gumičky do vlasov: Gumičky na vlasy scrunch; Špirálové gumičky do vlasov
pt-BR: Vestuário e acessórios > Acessórios para roupas > Acessórios para cabelo > Amarradores de cabelo: Scrunchies; Elásticos de cabelo espiral
en: Apparel & Accessories > Clothing Accessories > Hair Accessories > Ponytail Holders: Scrunchies; Spiral Hair Ties
sv: Kläder och accessoarer > Klädaccessoarer > Håraccessoarer > Hårsnoddar: Scrunchies; Spiralhårsnoddar
nl: Kleding en accessoires > Kledingaccessoires > Haaraccessoires > Haarelastieken: Scrunchies; Spiraalhaarelastiekjes
sl-SI: Oblačila in dodatki > Dodatki za oblačila > Dodatki za lase > Gumice za lase: Gumice za lase; Spiralne lasne gumice
vi: Quần áo & Phụ kiện > Phu kiện quần áo > Phụ kiện làm tóc > Chun buộc tóc: Dây thun buộc tóc scrunchie; Dây buộc tóc lò xo
ko: 의류/액세서리 > 의류 액세서리 > 헤어 액세서리 > 포니테일 홀더: 스크런치; 스프링 머리끈
pl: Ubrania i akcesoria > Akcesoria do ubrań > Akcesoria do włosów > Gumki do włosów: Gumki scrunchie; Sprężynki do włosów
pt-PT: Acessórios e vestuário > Acessórios de vestuário > Acessórios de cabelo > Acessórios para rabo-de-cavalo: Scrunchies; Elásticos de mola para o cabelo
ro-RO: Îmbrăcăminte și accesorii > Accesorii vestimentare > Accesorii pentru păr > Suporturi pentru coadă de cal: Elastice textile pentru păr; Elastice spiralate pentru păr
el: Ένδυση και αξεσουάρ > Αξεσουάρ ρούχων > Αξεσουάρ μαλλιών > Λαστιχάκια μαλλιών: Λαστιχάκια scrunchies; Σπιράλ λαστιχάκια μαλλιών